臺灣高等法院花蓮分院刑事判決　　　　100年度交上易字第8號
上　訴　人
即　被　告　余毓秀
上列上訴人因過失傷害案件，不服臺灣花蓮地方法院100年度交
易字第22號中華民國100年5月25日第一審判決（起訴案號：臺灣
花蓮地方法院檢察署99年度偵字第4887號），提起上訴，本院判
決如下：
    主  文
上訴駁回。
余毓秀緩刑參年，並應支付被害人林世瑋新臺幣貳拾貳萬伍仟元
，給付方式為：余毓秀於民國壹佰年捌月伍日給付新臺幣伍萬元
，其餘自壹佰年拾壹月伍日起按月給付新臺幣壹萬元，至清償完
畢為止，若有壹期未給付，視為全部到期。
    事實及理由
一、本案經本院審理結果，認第一審判決依刑法第284條第1項前
    段過失傷害罪判處上訴人即被告余毓秀有期徒刑3月，並諭
    知易科罰金之折算標準為新台幣（下同）1千元折算1日，認
    事用法及量刑均無不當，應予維持，並引用如附件第一審判
    決書記載之事實、證據及理由。
二、被告上訴意旨略以：本件伊並無過失，係告訴人超速、無照
    騎乘機車肇事，且原審量刑過重云云。惟查，被告於原審及
    本院均坦承犯行，且本案雙方之過失責任原審已詳為認定，
    原審對被告量處有期徒刑3月，參以其過失程度及犯後態度
    ，難認為過重，被告上訴請求從輕量刑云云，非有理由。被
    告上訴，並無可採，應予駁回。
三、查被告前未曾受有期徒刑以上刑之宣告，有臺灣高等法院被
    告前案紀錄表附卷可稽，其係因一時疏失，致罹刑典，並考
    量被告於本院審理期間，已與告訴人即被害人達成和解，願
    意賠償22萬5千元，並已於100年8月5日給付5萬元，餘款自1
    00年11月5日起，每月給付1萬元，至清償完畢止，如有一期
    不履行，視為全部到期，有本院100年度交附民字第4號和解
    筆錄附卷可參，經此偵、審教訓，被告應能知所警惕而無再
    犯之虞，本院認所宣告之刑以暫不執行為適當，爰併予宣告
    緩刑3年。另按緩刑宣告，得斟酌情形，命犯罪行為人向被
    害人支付相當數額之財產或非財產上之損害賠償，刑法第74
    條第2項第3款定有明文，為保障告訴人權益，並督促被告履
    行上開和解條件，爰一併諭知如主文第二項所示之緩刑條件
    。末按此部分並得為民事強制執行名義，如被告未遵循本院
    諭知之緩刑期間所定負擔而情節重大者，檢察官得依刑事訴
    訟法第476條及刑法第75條之1第1項第4款之規定，聲請撤銷
    本件緩刑之宣告，併予敘明。
四、被告經合法傳喚，無正當理由不到庭，爰不待其陳述逕行判
    決。
據上論結，應依刑事訴訟法第373條、第368條、第371條，刑法
第74條第1項第1款、第2項第3款，判決如主文。
本案經檢察官陳松吉到庭執行職務。
中    華    民    國   100    年    10    月    14    日
                         審判長法  官  何方興
                               法  官  張宏節
                               法  官  王紋瑩
以上正本證明與原本無異。
本件不得上訴。
中    華    民    國   100    年    10    月    14    日
                               書記官  李芸宜
（附件）
臺灣花蓮地方法院刑事判決             100年度交易字第22號
公  訴  人  臺灣花蓮地方法院檢察署檢察官
被      告  余毓秀  女  52歲（民國○○年○○月○○日生）
                    身分證統一編號：Ｚ000000000號
                    住花蓮縣吉安鄉○○街160巷6弄10號
上列被告因過失傷害案件，經檢察官提起公訴（99年度偵字第48
87號），被告於本院準備程序中為有罪之陳述，經本院裁定改以
簡式審判程序審理，並判決如下：
    主      文
余毓秀犯過失傷害罪，有期徒刑參月，如易科罰金，以新臺幣壹
仟元折算壹日。
    事      實
一、余毓秀於民國99年7月11日下午5時17分許，駕駛車牌號碼U8
    -3747 號自小客車，沿花蓮縣花蓮市○○路由東往西方向行
    駛，嗣行經該路與富國路設有行車管制號誌之交叉路口，欲
    左轉富國路時，本應注意汽車行駛至交岔路口，轉彎車應讓
    直行車先行；且應注意車前狀況，並隨時採取必要之安全措
    施，而依當時天晴，日間光線充足，路面鋪裝柏油，乾燥並
    無缺陷，且道路無障礙物而視距良好等一切情狀，並無不能
    注意之情事，竟疏未注意車前狀況，亦未暫停讓直行車先行
    ，即駕駛上開自小客車左轉，適林世瑋騎乘車牌號碼063-EY
    C 號普通重型機車，沿花蓮市○○路由西往東方向行駛，於
    通過前揭交叉路口時，亦疏未注意車前狀況，致兩車發生碰
    撞，林世瑋因而人車倒地，受有右側股骨幹骨折、臉部多處
    擦傷及撕裂傷等傷害。嗣余毓秀於肇事後停留在現場，並於
    有偵查權限之司法或警察機關公務員發覺其所犯上開過失傷
    害犯行前，即向在場處理車禍之承辦警員當場承認為肇事人
    而自首，進而接受裁判。
二、案經林世瑋訴由花蓮縣警察局花蓮分局報請臺灣花蓮地方法
    院檢察署檢察官偵查起訴。
    理      由
一、訊據被告余毓秀坦承上情不諱，核與證人即告訴人林世瑋於
    警詢、偵查及本院審理時所證述之情節相符，並有財團法人
    佛教慈濟綜合醫院診斷證明書、道路交通事故調查表(一)、
    (二)、道路交通事故現場圖各1份、現場照片18 張、監視器
    翻拍照片10張等在卷可稽，堪認被告之自白核與事實相符，
    堪信為真。按汽車行駛至交岔路口，轉彎車應讓直行車先行
    ；且應注意車前狀況，並隨時採取必要之安全措施，道路交
    通安全規則第102條第1項第7款、第94條第3項分別定有明文
    。被告本應注意上開規定，而依當時天晴路面乾燥，日間光
    線充足，且路面鋪裝柏油並無缺陷，加上道路無障礙物而視
    距良好，並無不能注意之情事，被告駕駛汽車行經花蓮縣花
    蓮市○○路與富國路之交岔路口時，未注意車前狀況，且轉
    彎車未暫停禮讓直行車先行，被告疏未注意及此致發生本件
    車禍事故，其有過失甚明。而告訴人行經前揭之交岔路，亦
    未注意車前狀況，同有過失，惟此並無礙被告有過失之認定
    。且本件經臺灣省花東區車輛行車事故鑑定委員會鑑定結果
    ，亦認被告與告訴人俱有過失，而被告為肇事主因，告訴人
    則為肇事次因，有該會100年1月7日花東鑑字第 1006100035
    號函附鑑定意見書附卷可稽（見偵卷第16-19 頁），復經本
    院送請臺灣省車輛行車事故覆議鑑定委員會鑑定，其鑑定結
    果亦與同花東區車輛行車事故鑑定委員會意見相同，此有該
    會100年4月19日覆議字第1006201423號函在卷可按（見本院
    卷第26頁），益徵被告於本件車禍之發生確有過失無訛。又
    告訴人因本件車禍受有右側股骨幹骨折、臉部多處擦傷及撕
    裂傷等傷害，有財團法人佛教慈濟綜合醫院診斷證明書在卷
    足憑。是以，被告上揭過失行為肇致本件車禍，與告訴人所
    受傷害間，具有相當因果關係。從而，本件事證已臻明確，
    被告犯行洵堪認定，自應依法論科。
二、核被告所為，係犯刑法第284條第1項前段之過失傷害罪。被
    告於肇事後，在犯罪未被有偵查權之司法或警察機關公務員
    發覺前，即向前往現場處理之警員坦承其為肇事人，此有花
    蓮縣警察局道路交通事故肇事人自首情形紀錄表附卷可憑，
    是可認被告確有接受裁判之意思，而符合自首之規定，爰依
    刑法第62條前段規定減輕其刑。爰審酌被告之智識程度、素
    行、告訴人受傷之程度、暨其犯罪後坦承犯行，然迄今尚未
    與告訴人達成和解等一切情狀，量處如主文所示之刑，並諭
    知易科罰金之折算標準。
據上論斷，應依刑事訴訟法第273條之1第1項、第284條之1、第2
99條第1項前段，刑法第284條第1項前段、第41條第1項前段，第
62條前段，刑法施行法第1條之1第1項、第2項前段，判決如主文
。
本案經檢察官陳玫琪到庭執行職務。
中    華    民    國   100    年    5     月    25    日
                  刑事第一庭    法  官  劉柏駿
以上正本證明與原本無異。
如不服本判決應於收受送達後10日內向本院提出上訴書狀，並應
敘述具體理由。其未敘述上訴理由者，應於上訴期間屆滿後20日
內向本院補提理由書(均須按他造當事人之人數附繕本)「切勿逕
送上級法院」。告訴人或被害人如對於本判決不服者，應具備理
由請求檢察官上訴，其上訴期間之計算係以檢察官收受判決正本
之日期為準。
中    華    民    國   100    年    5     月    26    日
                                書記官
附錄本判決論罪之法律條文：
中華民國刑法第284條
因過失傷害人者，處6月以下有期徒刑、拘役或5百元以下罰金，
致重傷者，處1年以下有期徒刑、拘役或5百元以下罰金。
從事業務之人，因業務上之過失傷害人者，處1年以下有期徒刑
、拘役或1千元以下罰金，致重傷者，處3年以下有期徒刑、拘役
或2千元以下罰金。